臺灣臺中地方法院刑事判決　　　　　　　　　　　九十四年度中簡上字第二四五號
　　上　訴　人　臺灣臺中地方法院檢察署檢察官
　　被　　　告　甲○○
右上訴人因被告竊盜案件，不服本院臺中簡易庭中華民國九十四年二月十八日九十四
年度中簡字第二０三號第一審刑事簡易判決（聲請簡易判決處刑案號：臺灣臺中地方
法院檢察署九十三年度速偵字第三五四一號）提起上訴，本院管轄合議庭逕改依通常
程序為第一審判決如左：
    主  文
原判決撤銷。
本件管轄錯誤，移送於臺灣花蓮地方法院。
    理  由
一、聲請簡易判決意旨略以：被告甲○○前於民國（下同）九十年間，曾因恐嚇案件
    ，經臺灣花蓮地方法院判處有期徒刑一年確定，於九十三年一月十日執行完畢，
    仍不知悔改。復基於意圖為自己不法所有之概括犯意：（一）先於九十三年四月
    十二日二十二時二十五分，在花蓮縣花蓮市○○路與仁愛街口停車場，以不詳方
    式，竊得乙○○所有之牌照號碼ＪＢ─六六四一號自小客貨車，得手後供己使用
    ；（二）復於同月十五日凌晨，與孫永瑞（另由臺灣花蓮地方法院審理中）基於
    共同之犯意，駕駛前開自小客貨車，前往花蓮市美崙國中前，以徒手方式，拆解
    該校大門為陳炳堅保管之不鏽鋼門三只，得手後，將前揭不鏽鋼門藏置在自小客
    貨車上離去，嗣於同日凌晨一時，甲○○與孫永瑞駕駛前開自小客貨車，途經花
    蓮市○○○街與永興路口時遇警盤查，甲○○乃將前開自小客貨車棄置於花蓮市
    民光一二０號前方後，與孫永瑞分頭逃逸，旋為警在附近查獲。因認被告係犯刑
    法第三百二十條第一項之普通竊盜罪嫌云云。
二、按案件由犯罪地或被告之住所、居所或所在地之法院管轄，此為刑事訴訟法第五
    條第一項所規定，本件被告之住所係在花蓮縣，本件犯罪地均在花蓮市、花蓮縣
    內，且本件聲請簡易判決處刑之繫屬於本院時點，係於九十四年一月七日十六時
    ，有本院刑事紀錄科收件章可佐，而被告於九十四年一月七日上午八時五十二分
    已離開臺灣臺中監獄，解回臺灣花蓮監獄執行，亦有臺灣臺中監獄九十四年四月
    二十二日中監澄總字第九四０００三二二一號函文可佐，是被告之犯罪地、住所
    、居所及案件繫屬時之所在地，均非在本院管轄地，本院自無管轄權，是公訴人
    向本院聲請簡易判決處刑，揆諸上開說明，自有未合。上訴意旨略以：被告甲○
    ○另「基於意圖為自己不法所有之概括犯意，又於九十三年三月十五日凌晨一時
    許，在花蓮縣吉安鄉仁和村夜琴卡拉ＯＫ前，竊得丁文興所有車牌號碼ＳＬ─二
    ０三八號自小貨車；又於同年月二十二日凌晨一時四十五分許，與劉勝華、曾勝
    蘋（該二人現由臺灣花蓮地方法院檢察署檢察官偵辦中），至花蓮市○○路六三
    號前，竊取梁香玉所有之廢鐵一批」之事實，與原審判決有連續犯之裁判上一罪
    ，為起訴效力所及，原審未及斟酌審判，難認允當云云，固非無據，惟原審未及
    審酌對本案並無管轄權，容有未洽，自應由本院將原判決撤銷改判，爰不經言詞
    辯論，諭知管轄錯誤之判決，並移送於有管轄權之法院。
三、按檢察官聲請以簡易判決處刑之案件，經法院認為有第四百五十一條之一第四項
    但書之情形者，應適用通常訴訟程序審判之，刑事訴訟法第四百五十二條定有明
    文；且對於簡易判決之上訴，準用刑事訴訟法第三編第一章及第二章之規定，管
    轄第二審之地方法院合議庭受理簡易判決上訴案件，應依通常程序審理。其認案
件有刑事訴訟法第四百五十二條之情形者，應撤銷原判決，逕依通常程序為第一
    審判決，法院辦理刑事訴訟簡易程序案件應行注意事項第十四項亦有規定。查本
    案既應為管轄錯誤之諭知，而有刑事訴訟法第四百五十一條之一第四項但書第三
    款之情形，原審適用簡易判決處刑程序，尚有未合，應由本院合議庭改依通常程
    序審理後，逕為第一審之判決，檢察官或被告如不服本判決，仍得於法定上訴期
    間內，向管轄之第二審法院提起上訴，附此敘明。
據上論斷，應依刑事訴訟法第四百五十五條之一第一項、第三項、第四百五十二條、
第四百五十一條之一第四項但書第三款、第三百六十九條第一項前段、第三百六十四
條、第三百零四條、第三百零七條，判決如主文。
中      華      民      國    九十四    年      五      月      二      日
                                        臺灣臺中地方法院刑事第十庭
                                            審判長法官  郭  瑞  祥
                                                  法官  江  奇  峰
                                                  法官  黃  家  慧
右正本證明與原本無異。
如不服本判決，應於送達後十日內向本院提出上訴狀(須附繕本)，上訴於台灣高等
法院台中分院。
                                                書記官
中      華      民      國    九十四    年      五      月      二      日
